# 私募基金管理人与管理的基金是否属于关联方

提问人：mydreann 时间：2017-04-17 18:16:20
请教各路大神：1.私募基金管理人与所管理的私募基金是否属于关联方关系？如属关联方，那收取的基金管理费，投顾费等均属于关联方交易？许多公司均以发行的私募基金收取管理费和投顾费为主营业务，那该私募公司的收入基本属于关联方交易了。从字面意思理解就有点尴尬了。 2.假如私募基金公司持有部分自己管理的私募基金份额，份额小于5%，那公司的会计核算，是否也可以按照持有不相关的其他基金一样，在交易性金融资产科目核算，公允价值变动在公允价值变动损益科目核算？ 小白谢过各路大神

回答人：chenyiwei
基金管理公司和基金之间的关联方关系的性质比较特殊，是单向的。即：基金认为基金管理公司是其关联方，但基金管理公司不将基金作为关联方。所以管理公司账面上确认的基金管理费收入不是关联交易。这一点在前段时间征求意见的《企业会计准则解释第 12号--关于提供关键管理人员服务的企业与接受该服务的另一个企业之间是否构成关联方》中有提及。 基金管理公司以自有资金参与所管理的基金，对所管理的基金不具有控制、共同控制或重大影响的，一般作为可供出售金融资产核算。